【裁判字號】    98,司家聲,27
【裁判日期】    980421
【裁判案由】    酌定遺產管理報酬
【裁判全文】
臺灣台中地方法院民事裁定            98年度司家聲字第27號
聲  請  人  財政部國有財產局臺灣中區辦事處
            （即失蹤人甲○○之財產管理人）
法定代理人  乙○○
上列聲請人管理失蹤人甲○○之財產，聲請酌定管理報酬事件，
本院裁定如下：
    主  文
本件財產管理人之報酬為新台幣肆仟貳佰貳拾柒元；就財產管理
之代墊費用為新台幣仟柒佰陸拾元。
程序費用由聲請人負擔。
    理  由
一、按法院按財產管理人與失蹤人之關係、管理事務之繁簡及其
    他情形，得就失蹤人之財產，酌給財產管理人相當報酬，非
    訟事件法第120條定有明文。又依財政部訂頒「代管無人承
    認繼承遺產作業要點」第14條第3項規定：「管理報酬，應
    依民法第1183條規定，聲請法院酌定，並請優先分配，其請
    求標準，不得低於孳息收入部分10分之3及遺產現值百分之1
    」，此規定依同要點第22條於失蹤人財產管理準用之。
二、本件聲請意旨略以：鈞院於民國97年3月4日以97年度財管字
    第2號民事裁定選任聲請人為甲○○之財產管理人。而甲○
    ○之財產為坐落於臺中縣潭子鄉○○○段148地號 (面積為
    4,758.51平方公尺，持分為152160分之2112)之土地一筆，
    如依98年1月公告地價，土地現值為每平方公尺各新台幣 (
    下同)6,400 元計算，甲○○之財產價值合計為422,720元，
    則管理報酬依財政部訂頒「代管無人承認繼承財產作業要點
    」之規定，按財產現值百分之1計算為4,227元（小數點以下
    按四捨五入計算），為此聲請酌定財產管理報酬；另聲請人
    於本件管理財產期間，代墊費用為3,760元，特為本件聲請
    等語，並提出鈞院97年度財管字第2號民事裁定、土地建物
    查詢資料、代管無人承認繼承遺產作業要點、財政部國有財
    產局臺灣中部辦事處經費類暫付款明細表、代墊費用之相關
    收據（均為影本）等件為證。
三、經查：聲請人主張其業經本院以97年度財管字第2號民事裁
    定選任為甲○○之財產管理人，業據其提出上開民事裁定在
    卷為憑。又甲○○之財產總現值計422,720元，此有聲請人
    所提之上開證據附卷可稽，是管理報酬依上開要點規定按財
    產總值百分之1計算為4,227元。另本件聲請人於管理財產期
    間，為失蹤人甲○○代為墊付之費用共3,760元，亦有代墊
    費用憑證影本在卷為證。執此，本院認聲請人之聲請於法尚
    無不合，應予准許。
四、依非訟事件法第21條第1項，裁定如主文。
中    華    民    國    98    年    4     月    21    日
                  家事法庭  司法事務官  蔡伊萍
以上正本係照原本作成。
如不服本件裁定，得於裁定書送達之翌日起10日內，以書狀敘述
理由，向本庭提起抗告。並應繳納抗告費新台幣1千元。
中    華    民    國    98    年    4     月    22    日
                                書記官  曾惠雅


司法院資訊處製作；財團法人民間司法改革基金會備份。
